【裁判字號】    98,易,1031
【裁判日期】    981125
【裁判案由】    竊盜
【裁判全文】
臺灣高雄地方法院刑事判決              98年度易字第1031號
公  訴  人  臺灣高雄地方法院檢察署檢察官
被      告  丙○○
                    （
選任辯護人  吳保仁律師
上列被告因竊盜等案件，經檢察官提起公訴（98年度偵字第1686
8 號），本院判決如下：
    主  文
丙○○犯如附表一所示之罪，各處如附表一所示之刑。應執行有
期徒刑貳年肆月。
    事  實
一、丙○○意圖為自己不法之所有，基於竊盜之犯意，分別於如
    附表一所示之時間、地點，以如附表一所示之方式，先後竊
    得戊○○、丁○○、庚○○、甲○○○、己○○等人如附表
    一所示之物品。嗣於民國98年6 月2 日17時40分許，經警持
    本院核發之搜索票至丙○○位於高雄縣甲仙鄉○○村○○路
    204 號之住處執行搜索，並當場查獲如附表一所示之物品，
    始悉上情。
二、案經戊○○、丁○○、庚○○訴由高雄縣政府警察局旗山分
    局報告臺灣高雄地方法院檢察署檢察官偵查起訴。
    理  由
壹、證據能力部分：
一、證人甲○○○於警詢中之陳述：
    按被告以外之人於審判外之言詞或書面陳述，除法律有規定
    者外，不得作為證據，刑事訴訟法第159 條第1 項定有明文
    。查證人甲○○○於警詢中之證述為傳聞證據，且其陳述無
    同法第159 條之2 及第159 條之3 所規定之情事，是依前揭
    法條意旨，自不具證據能力。惟被告以外之人於審判外之陳
    述，雖不得以之直接作為認定犯罪事實與否之證據，但非不
    得作為彈劾證據，用來爭執被告、證人之證明力（最高法院
    96年度臺上字第1497號判決意旨參照），附此敘明。
二、再按被告以外之人於審判外之陳述，雖不符前4 條之規定，
    而經當事人於審判程序同意作為證據，法院審酌該言詞陳述
    或書面陳述作成時之情況，認為適當者，亦得為證據，刑事
    訴訟法第159 條之5 第1 項定有明文。查本案認定事實所引
    用之卷內其餘卷證資料，除原已符同法第159 條之1 至第15
    9 條之4 規定、及法律另有規定等傳聞法則例外規定，而得
    作為證據外，並無證據證明係公務員違背法定程式所取得，
    而檢察官、被告及辯護人於本院行準備程序時，均同意其作
    為本案證據之證據能力，且本院審酌前揭陳述作成時之情況
    ，並無違法取證之瑕疵，亦認以之作為證據為適當，是本件
    有關被告以外之人於審判外之言詞或書面陳述等供述證據，
    依前揭法條意旨，自均得為證據。
貳、有罪部分：
一、訊據被告就其於附表一編號2 、3 部分所示時間、地點竊取
    被害人丁○○、庚○○如附表一編號2 、3 物品部分之犯罪
    事實均坦承不諱（偵卷第9 頁、第88頁、聲羈卷第5 頁、院
    卷第9 頁、第60頁）；至附表一編號1 、4 、5 所示犯罪事
    實，被告則否認為其單獨所為，辯稱：此部份係「阿傑」所
    為，附表一編號1 、5 部分「阿傑」行竊時伊在旁邊把風，
    編號5 部分「阿傑」直接爬上鐵皮屋徒手伸進鐵窗縫隙行竊
    ，附表一編號4 部分是「阿傑」在伊住處房間內問伊是否可
    以爬過去行竊，伊表示可以，「阿傑」才翻牆爬到隔壁3 樓
    自後面陽台窗戶進入屋內行竊，且伊有戀物症，見女用內衣
    褲難以自制始下手竊取，故行為當時已屬精神耗弱云云。經
    查：
  (一)關於附表一編號2 、3 部分之事實，業經被告自白不諱，已
    如前述，且與證人丁○○、庚○○於警詢時之證述相符，並
    有贓物認領保管單2 紙、查獲現場及贓物照片23張在卷可查
    （偵卷第16-18 、19-21 、37-48 、94-96 頁），足認被告
    上開自白與事實相符，此部份事實已堪認定。
  (二)關於附表一編號1 、4 、5 部分，所行竊之時間均屬夜間，
    業據被告於本院羈押訊問時自承在卷（聲羈卷第5 頁），又
    告訴人戊○○、被害人甲○○○、己○○確有於附表一所示
    地點失竊如附表一所示之物品一節，就經警查獲並分別交回
    被害人保管之物品部分，亦經證人戊○○、己○○於警詢或
    偵查中及證人甲○○○於偵查中分別證述明確；而未經警查
    獲如附表一編號4 所示之音樂鈴感應器、刮鬍刀各1 個、鋸
    子2 支、信用卡2 張等物亦均曾為被告所持有等情，亦經被
    告於審理時坦承在卷（院卷第54、60頁），且有贓物認領保
    管單3 紙及前開查獲現場及贓物照片在卷可查（偵卷第13-1
    5 、28、68頁），是此部份事實自堪認定。被告雖以前開情
    詞置辯，惟查：
  1.就被告辯稱與「阿傑」共犯竊盜行為之過程部分，其供述業
    經統整如附表二所示，是自被告歷次供述可知，就附表一編
    號1 、5 部分，「被告是否有與『阿傑』一同前往行竊」、
    「是否與『阿傑』有共同之行為決意」、「『阿傑』有無偷
    取舊版紙鈔」等情；就附表一編號3 部分，「『阿傑』是否
    參與犯行」、「『阿傑』是否有持用扳手或其他工具」等情
    ；就附表一編號4 部分，「於『阿傑』行竊時，被告究係待
    在住處房間內或係於路旁等候」等情部分，被告均有前後全
    然不符之供述，又被告之辯護人於本院98年11月4 日辯論終
    結後，嗣於刑事辯護狀中，仍表示「如附表一編號3 部分所
    示犯行為『阿傑』所為，被告僅擔負把風之行為」（院卷第
    67頁），與本案被告甫於審理時就該部分所為供述亦有未合
    ，再被告於警詢時起至本院審理中，均無法提供「阿傑」之
    真實年籍資料或可供聯繫之方式，是該「阿傑」之人是否存
    在，顯非無疑。又若如被告於審理中所述，其於附表一編號
    4 、5 部分係在外擔任把風或在房內等候「阿傑」行竊，則
    被告於該等情形下，如何能清楚知悉「阿傑」之行竊詳細手
    法並於日後供述其細節？再被告供稱與「阿傑」之關係僅為
    一同吸食毒品之友人（院卷第9-10、59頁），則在別無其他
    關係之情形下，何以「阿傑」竟甘冒自身違犯竊盜罪之風險
    ，而於竊得如附表一編號1 、4 、5 所示各該物品後，卻均
    將之置放於被告住處房間內而全未自行使用、收藏或變賣？
    是被告所辯，已顯然與常情有違。再查，附表一編號1 、4
    、5 所示之犯罪地點，由其地址可知均在被告住處周遭，亦
    為被告所不否認（院卷第10頁），而行竊之手法包括由住宅
    踰越或侵入窗戶、陽台等方式，亦均與被告所自承行竊之附
    表一編號2 、3 部分類似，又附表一編號1 、5 所竊得之物
    均包括女用內衣褲，亦與被告所自承竊取附表一編號2 、3
    之物品相同，是該等部分與被告坦承獨自所為部分，既在竊
    取地點、手法、竊得之物上，均多有類似之處，且被告所為
    「阿傑」之辯詞，亦有上開眾多先後矛盾及不符常情之處，
    足認本件附表一所示之各次竊盜犯行，均屬熟悉住處周遭情
    況之被告獨自所為，而並無「阿傑」之人參與甚明。
  2.至被告另辯稱：伊有戀物症，行為當時屬精神耗弱云云，並
    提出有關戀物症之醫學文獻指出：「所謂戀物症乃指病人對
    異性所屬物，如內衣、褲子、頭髮等物特別愛戀，…主要病
    理為病人在心性發展上有障礙，沒有經驗也沒有信心與異性
    接觸來往，發生正常親密關係，或者戀愛關係，結果只對女
    性所屬物品，如皮鞋、絲襪、內數等發生興趣，而偷偷收集
    這些物品且珍愛之。」、「戀物症的主要特徵是患者必須一
    再地使用非人類的物件來達成性幻想與性興奮。所使用的物
    件主要有女性內衣褲、絲襪、皮衣、高跟鞋以及女性身體的
    某部分（例如：頭髮、手部）等，…物件獲得的方式通常是
    買或偷，有時候偷竊的犯罪行為會反客為主，亦即偷竊行為
    的興奮與緊張，會增加性刺激，所偷的物件反而變為不是那
    麼重要。」（院卷第45-47 頁反面）。惟按，新修正刑法第
    19條之修法理由謂：「…責任能力有無之判斷標準，…區分
    其生理原因與心理結果二者，則就生理原因部分，實務即可
    依醫學專家之鑑定結果為據，而由法官就心理結果部分，判
    斷行為人於行為時，究屬無責任能力或限制責任能力與否。
    在生理原因部分，以有無精神障礙或其他心智缺陷為準；在
    心理結果部分，則以行為人之辨識其行為違法，或依其辨識
    而行為之能力，是否屬不能、欠缺或顯著減低為斷。」亦即
    ，就具體個案中判斷行為人是否有「精神障礙或其他心智缺
    陷」一事，雖應由醫學專家為之，惟就行為人於行為時「辨
    識其行為違法，或依其辨識而行為之能力」有無喪失或降低
    之判斷，係屬法院依具體個案及卷證資料加以審酌之範圍，
    非必經醫學專家就行為人之精神狀況進行鑑定，法院始得就
    行為人責任能力之有無進行判斷、亦非一有精神障礙或心智
    缺陷之情形，即應遽認行為人辨識其行為違法或依其辨識而
    行為之能力有所喪失或降低；又按「戀物症」一詞，雖屬精
    神上之疾病用語，但與刑法第19條所稱之情形尚屬有別，而
    就被告所提出之醫學文獻觀之，戀物症患者並非均以偷竊之
    方式收集所需之物品，以購買之方式取得者亦所在多有，且
    縱使該病症因而導致患者之竊盜行為，亦非得遽以推認患者
    於行竊之時，均無法辨識自我行為違法與否，其理甚明。經
    查，本件被告迄未能提出任何其疑似患有戀物症之診斷證明
    ，且所竊得之物品除女性之私密物品外，尚包括如附表一編
    號1 、4 所示之電子用品、高爾夫球桿、舊版新臺幣鈔票等
    與其所辯戀物症之病態心理狀態並無關連之財物，再觀諸被
    告於本院審理中，其為供述時之神情、舉止正常，所供述之
    內容，雖有前述前後矛盾之處，惟均能正常答辯，並無顯然
    異常之狀況，而與一般正常之人均無不同，則被告是否確實
    有此之病症，或是否確因何精神疾病導致辨識行為違法之能
    力有所缺陷，均已非無疑。且縱使被告確實患有此一病症，
    惟查，被告為正常生活於其住處之人，無論日、夜均有窺見
    住處周圍女性私密衣物，並因其戀物症而加以竊取之可能，
    然本件被告各次竊盜犯行之時間均經其自承為夜間，是足認
    因其對所為竊盜行為確屬違法，應於夜間行竊較不易為人察
    覺一事，已有所認知，始均選擇於夜間行竊；再查，被告
    本件行竊之女性內衣褲，除晾曬於走廊、陽台外，亦包括如
    附表一編號1 所示置放於室內掛衣間而不易為外人輕易得見
    之情形，若非被告係有意行竊因而侵入屋內始行發現該等物
    品而一併竊取之，甚難想像被告能於未確定屋內是否確有所
    欲行竊之女性內衣褲時，即因患有上開病症就率爾侵入他人
    屋內，而僅為搜尋該等物品，顯然被告係於侵入屋內之始，
    即基於竊取屋內財物之意始為之，與所辯患有戀物症與否，
    並無關連。綜上，足認被告本件所為多次竊盜犯行，均係經
    其考慮周詳，且於知悉自身行為違法之狀況下所為，其行為
    時具有完全之責任能力，已甚為明確，不因被告是否確實患
    有戀物症而有所不同。是就被告聲請送精神鑑定部分，本院
    認尚無必要，併此敘明。
  3.綜上所述，被告前揭所辯，均顯係臨訟卸責之詞，不足採信
    ，本件事證明確，被告所為竊盜犯行堪以認定，應予依法論
    科。
二、按窗戶、鐵窗為刑法第321 條第1 項第2 款所稱之「其他安
    全設備」；而於夜間以手伸入他人住宅前方之窗門，從窗內
    竊取物品，其竊盜之手段，已越進窗門，使他人窗門安全之
    設備，失其防閑之效用，自已合於刑法第321 條第1 項第2
    款所定之加重情形，最高法院33年上字第1504號、41年台非
    字第38號、42年台上字第359 號判例可供參照；又按刑法第
    321 條第1 項所列各款為竊盜之加重條件，如犯竊盜罪兼具
    數款加重情形時，因竊盜行為祇有一個，仍祇成立一罪，不
    能認為法律競合或犯罪競合，但判決主文應將各種加重情形
    順序揭明，理由並應引用各款，俾相適應，最高法院69年台
    上字第3945號判例意旨參照；再毀越門扇而入室行竊，其越
    入行為即屬侵入住宅，已結合於所犯加重竊盜之罪質中，無
    更行構成侵入住宅罪之理，最高法院27年上字第1887號判例
    、92年度台非字第6 號判決意旨參照。故核被告如附表一編
    號1 所為，係犯刑法第321 條第1 項第1 款、第2 款之夜間
    毀壞門扇侵入住宅竊盜罪；如附表一編號2 所為，係犯刑法
    第321 條第1 項第2 款之踰越牆垣竊盜罪；如附表一編號3
    、5 所為，均係犯刑法第321 條第1 項第2 款之踰越其他安
    全設備竊盜罪；如附表一編號4 所為，係犯刑法第321 條第
    1 項第1 款、第2 款之夜間踰越其他安全設備侵入住宅竊盜
    罪。公訴人認被告就附表一編號2 、3 部分，均係涉犯同法
    第321 條第1 項第1 款之加重竊盜罪，尚有未合，惟因此僅
    屬同一加重竊盜罪名中加重條件之增減或變更，所論罪名仍
    為加重竊盜之罪，而無庸變更起訴法條。被告先後所為5 次
    加重竊盜之犯行，犯意個別，行為互殊，均應予分論併罰。
    爰審酌被告正值青壯，不思以正當途徑取得財物，竟多次於
    夜間侵入他人住宅或踰越牆垣、防閑窗遂行竊盜之犯行，其
    中並多有竊取屬於被害人等私密衣物之情形，破壞被害人等
    之隱私及居住安寧甚鉅，且其犯後仍飾詞狡辯，不知坦承所
    為之犯行，反虛構「阿傑」之人意圖減免罪責，未見悔意，
    並慮及被害人5 人分別損失財物價值之程度等一切情狀，分
    別量處如主文所示之刑，並定其應執行之刑。至被告如附表
    一編號2 所持以犯罪之竹竿1 支，係被告於路邊拾得之物，
    並非被告所有（院卷第31頁），爰不另予宣告沒收。
、不另為無罪諭知部分：公訴意旨另以：被告本件所為竊盜犯
    行，就附表一編號1 所示部分，另竊取現金新臺幣（下同）
    7,000 元，就附表一編號4 所示部分，另竊取黑珍珠項鍊與
    金項鍊各1 條、鑽戒與鑽表各1 只、耳環組1 組、現金20,0
    00元等物，因認被告就各該部分另均涉犯刑法第321 條第1
    項第1 款、第2 款之加重竊盜罪嫌等語。按犯罪事實應依證
    據認定之，無證據不得認定犯罪事實；不能證明被告犯罪者
    ，應諭知無罪之判決，刑事訴訟法第154 條第2 項、第301
    條第1 項前段分別定有明文。又按告訴人之告訴，係以使被
    告受刑事訴追為目的，是其陳述是否與事實相符，仍應調查
    其他證據以資審認，最高法院52年台上字第1300號判例意旨
    可供參照。查公訴意旨認被告亦涉犯上開加重竊盜犯嫌等情
    ，無非以證人即告訴人戊○○於警詢中、被害人甲○○○於
    偵查中之證述資為論據。惟查被告就此部分，自警詢、偵查
    至本院審理中均堅決否認有竊取該等物品之事實，又卷內除
    前開證人外，亦查無其他相關事證可佐，是應認被告此部分
    行為，尚屬不能證明犯罪，揆諸前揭判例意旨及說明，本應
    為被告無罪之諭知，惟公訴意旨認被告此2 部份所為，分別
    與其所為經本院論罪科刑之如附表一編號1 、4 部分因屬同
    時所為，而有實質上一罪關係，爰均不另為無罪諭知。
據上論斷，應依刑事訴訟法第299 條第1 項前段，刑法第321 條
第1 項第1 款、第2 款、第51條第5 款，判決如主文。
本案經檢察官乙○○到庭執行職務。
中    華    民    國    98    年    11    月    25    日
            刑事第九庭  審判長  法  官  鄭詠仁
                                法  官  王碧瑩
                                法  官  黃沛文
以上正本證明與原本無異。
如不服本判決應於收受送達後10日內向本院提出上訴書狀，並應
敘述具體理由；如未敘述上訴理由者，應於上訴期間屆滿後20日
內向本院補提理由書（均須按他造當事人之人數附繕本）「切勿
逕送上級法院」。
中    華    民    國    98    年    11    月    25    日
                                書記官  鄧思辰
附錄本判決論罪法條：
中華民國刑法第321條
（加重竊盜罪）
犯竊盜罪而有左列情形之一者，處6 月以上5 年以下有期徒刑：
一、於夜間侵入住宅或有人居住之建築物、船艦，或隱匿其內而
    犯之者。
二、毀越門扇、牆垣或其他安全設備而犯之者。
三、攜帶兇器而犯之者。
四、結夥三人以上而犯之者。
五、乘火災、水災或其他災害之際而犯之者。
六、在車站或埠頭而犯之者。
前項之未遂犯罰之。
附表一  被告本件加重竊盜犯行及宣告刑
┌──┬─────┬──────┬──────┬──────────┬──────┐
│編號│行竊時間  │行竊地點    │被害人      │犯罪方法            │竊得物品    │
├──┼─────┼──────┼──────┼──────────┼──────┤
│1   │97年3 月1 │高雄縣甲仙鄉│戊○○      │以不詳方式毀壞該址3 │舊版新台幣紙│
│    │日9 時許前│中正路138之2│（提出告訴）│樓之鋁製門後，侵入3 │鈔26張、女用│
│    │某夜間時分│號          │            │樓房間抽屜、掛衣間內│內衣與內褲各│
│    │          │            │            │徒手行竊物品        │4件         │
│    ├─────┴──────┴──────┴──────────┴──────┤
│    │罪  名：犯夜間毀壞門扇侵入住宅竊盜罪                                      │
│    │宣告刑：有期徒刑柒月                                                      │
├──┼─────┬──────┬──────┬──────────┬──────┤
│2   │97年8 月間│高雄縣甲仙鄉│丁○○      │於路邊手持竹竿越過該│女用內褲1 件│
│    │某日夜間時│和安街74號  │（提出告訴）│址圍牆以挑取方式竊取│            │
│    │分        │            │            │被害人晾曬於1 樓走廊│            │
│    │          │            │            │之物品              │            │
│    ├─────┴──────┴──────┴──────────┴──────┤
│    │罪  名：犯踰越牆垣竊盜罪                                                  │
│    │宣告刑：有期徒刑陸月                                                      │
├──┼─────┬──────┬──────┬──────────┬──────┤
│3   │97年12月間│高雄縣甲仙鄉│庚○○      │以手伸入裝設在該址2 │女用內衣1 件│
│    │某日夜間時│中正路136號 │（提出告訴）│樓陽台之窗戶內，而踰│、內褲3 件  │
│    │分        │            │            │越安全設備竊取被害人│            │
│    │          │            │            │晾曬在窗戶內之物品  │            │
│    ├─────┴──────┴──────┴──────────┴──────┤
│    │罪  名：犯踰越其他安全設備竊盜罪                                          │
│    │宣告刑：有期徒刑陸月                                                      │
├──┼─────┬──────┬──────┬──────────┬──────┤
│4   │98年2 月初│高雄縣甲仙鄉│甲○○○    │以不詳方式踰越該址3 │行動電話1 支│
│    │前某日夜間│忠孝路200號 │（未提告）  │樓後陽台之窗戶，進入│、數位相框、│
│    │時分      │            │            │房間內徒手行竊物品  │音樂鈴感應器│
│    │          │            │            │                    │、刮鬍刀、皮│
│    │          │            │            │                    │包及計算機各│
│    │          │            │            │                    │1個 、香水與│
│    │          │            │            │                    │化妝水各1 瓶│
│    │          │            │            │                    │、指甲刀1 組│
│    │          │            │            │                    │、口紅1 盒、│
│    │          │            │            │                    │大衣1 件、鋸│
│    │          │            │            │                    │子與高爾夫球│
│    │          │            │            │                    │桿各2 支、信│
│    │          │            │            │                    │用卡2 張、耳│
│    │          │            │            │                    │環項鍊組2 組│
│    │          │            │            │                    │、項鍊組1 組│
│    ├─────┴──────┴──────┴──────────┴──────┤
│    │罪  名：犯夜間踰越其他安全設備侵入住宅竊盜罪                              │
│    │宣告刑：有期徒刑捌月                                                      │
├──┼─────┬──────┬──────┬──────────┬──────┤
│5   │98年2 月10│高雄縣甲仙鄉│己○○      │以手伸入裝設在該址2 │女用內衣4 件│
│    │日9 時許前│中正路138-1 │（未提告）  │樓陽台外之鐵窗間隙，│、內褲3 件  │
│    │某夜間時分│號          │            │而踰越安全設備竊取晾│            │
│    │          │            │            │曬在陽台上之物品    │            │
│    ├─────┴──────┴──────┴──────────┴──────┤
│    │罪  名：犯踰越其他安全設備竊盜罪                                          │
│    │宣告刑：有期徒刑陸月                                                      │
└──┴─────────────────────────────────────┘
附表二  被告歷次供述表
┌──────┬──────┬──────┬──────┬──────┬──────┐
│            │警詢中（偵卷│偵查中（偵卷│偵查中延押訊│本院移審訊問│本院審理中（│
│            │8-10頁）    │87-91 頁）  │問（偵聲卷第│（院卷第9 頁│院卷59-60 頁│
│            │            │            │6 頁）      │）          │）          │
├──────┼──────┼──────┼──────┼──────┼──────┤
│附表一編號1 │係「阿傑」進│「阿傑」嗑藥│            │為「阿傑」臨│伊與「阿傑」│
│            │入該址住宅內│產生幻想去偷│            │時起意行竊，│一起犯案，伊│
│            │行竊，伊在路│，再拿去伊家│            │伊均不知情  │負責把風    │
│            │旁等候，「阿│放，伊沒有跟│            │            │            │
│            │傑」竊得物品│阿傑一起去偷│            │            │            │
│            │之後交給伊帶│，查獲之舊版│            │            │            │
│            │回家        │紙鈔是伊自己│            │            │            │
│            │            │的，不是「阿│            │            │            │
│            │            │傑」偷的    │            │            │            │
├──────┼──────┼──────┼──────┼──────┼──────┤
│附表一編號3 │為「阿傑」所│「阿傑」說要│            │為「阿傑」臨│係伊所為，並│
│            │為，「阿傑」│辦一下事情，│            │時起意行竊，│非「阿傑」所│
│            │竊取後以電話│伊不知道「阿│            │伊均不知情  │為          │
│            │聯繫伊前往被│傑」要去偷東│            │            │            │
│            │害人住家前將│西，「阿傑」│            │            │            │
│            │所竊得之物交│回來後將1 包│            │            │            │
│            │給伊，伊再將│東西丟在伊機│            │            │            │
│            │贓物載回家中│車置物箱後就│            │            │            │
│            │，當天「阿傑│騎車回家了，│            │            │            │
│            │」拿著1 隻類│當時「阿傑」│            │            │            │
│            │似扳手之工具│手上沒有拿任│            │            │            │
│            │            │何工具      │            │            │            │
├──────┼──────┼──────┼──────┼──────┼──────┤
│附表一編號4 │「阿傑」偷完│伊與「阿傑」│香水、口紅、│為「阿傑」臨│「阿傑」在伊│
│            │之後才拿到伊│嗑藥時，「阿│行動電話等是│時起意行竊，│住處房間內問│
│            │家中房間給伊│傑」翻牆去偷│「阿傑」去竊│伊均不知情  │是否可以爬過│
│            │            │的，當時伊在│取的，當時伊│            │去行竊，伊說│
│            │            │房間內      │人在外面，沒│            │可以，「阿傑│
│            │            │            │有跟「阿傑」│            │」才翻牆過去│
│            │            │            │計畫偷竊，是│            │隔壁3 樓行竊│
│            │            │            │「阿傑」叫伊│            │            │
│            │            │            │在路邊等，「│            │            │
│            │            │            │阿傑」出來後│            │            │
│            │            │            │伊才看到這些│            │            │
│            │            │            │東西        │            │            │
├──────┼──────┼──────┼──────┼──────┼──────┤
│附表一編號5 │「阿傑」說要│            │            │為「阿傑」臨│伊與「阿傑」│
│            │去行竊，伊騎│            │            │時起意行竊，│一起犯案，伊│
│            │車載「阿傑」│            │            │伊均不知情  │負責把風    │
│            │前往該址，由│            │            │            │            │
│            │「阿傑」翻牆│            │            │            │            │
│            │入內，伊在外│            │            │            │            │
│            │面等，「阿傑│            │            │            │            │
│            │」竊得物品之│            │            │            │            │
│            │後交給伊帶回│            │            │            │            │
│            │家          │            │            │            │            │
└──────┴──────┴──────┴──────┴──────┴──────┘


司法院資訊處製作；財團法人民間司法改革基金會備份。
